【裁判字號】    98,易,3214
【裁判日期】    981030
【裁判案由】    竊盜
【裁判全文】
臺灣臺中地方法院刑事判決              98年度易字第3214號
公  訴  人  臺灣臺中地方法院檢察署檢察官
被      告  丙○○
上列被告因竊盜案件，經檢察官提起公訴（98年度偵字第21636
號），本院判決如下：
    主    文
丙○○犯竊盜罪，累犯，處拘役伍拾伍日，如易科罰金，以新臺
幣壹仟元折算壹日；又犯竊盜罪，累犯，處拘役肆拾日，如易科
罰金，以新臺幣壹仟元折算壹日。應執行拘役玖拾日，如易科罰
金，以新臺幣壹仟元折算壹日。
    犯罪事實
一、丙○○前於民國92年間因強盜案件，經本院以92年度訴字第
    2259號判處有期徒刑4 年，經提起上訴後，臺灣高等法院臺
    中分院以93年度上訴字第158 號駁回上訴確定在案，甫於97
    年3 月15日縮刑執行完畢。詎仍不知悔改，於98年9 月7日
    凌晨1 時許，騎乘機車行經臺中市南屯區新生里新庄巷58
    號乙○○之住處時，見該住處庭院鐵門未關，竟基於意圖為
    自己不法所有之犯意，進入該庭院內（侵入附連圍繞土地部
    分未據告訴），徒手竊取晾在庭院內之女用內衣3 件，得手
    後，復於同日凌晨1 時15分許，騎乘機車行經臺中市○○區
    ○○街3 號甲○○住處前，見該住處旁設有鐵皮屋頂之停車
    位晾有衣物，另基於意圖為自己不法所有之犯意，圖手竊取
    甲○○晾於該處之小背心1 件。嗣於同日凌晨1 時50分許，
    行經臺中市○○區○○路二段660 號前，因行跡可疑為警臨
    檢查獲，並扣得上開竊得之女用內衣3 件、小背心1 件（業
    已分別發還乙○○、甲○○）。
二、案經乙○○、甲○○訴由臺中市警察局第四分局報請臺灣臺
    中地方法院檢察署檢察官偵查起訴。
    理    由
一、按被告以外之人於審判外之言詞或書面陳述，除法律有規定
    者外，不得作為證據，刑事訴訟法第159 條固定有明文，惟
    被告以外之人於審判外之陳述，雖不符同法第159 條之1 至
    之4 規定，而經當事人於審判程序同意作為證據，法院審酌
    該言詞陳述或書面陳述作成時之情況，認為適當者，亦得為
    證據。又當事人、代理人或辯護人於法院調查證據時，知有
    第159 條第1 項不得為證據之情形，而未於言詞辯論終結前
    聲明異議者，視為有前項之同意，此亦據同法第159 條之5
    規定明確。查本案所引用之其餘證據資料（詳後引證據），
    其中傳聞證據部分，縱無刑事訴訟法第159 條之1 至第159
    條之4 或其他規定之傳聞證據例外情形，亦因被告及檢察官
    未聲明異議，依刑事訴訟法第15 9條之5 第1 項、第2 項之
    規定，本院審酌該證據作成之情況，並無不當，認以上揭文
    書作為證據，應屬適當。則依刑事訴訟法第159 條之5 第1
    項之規定，有證據能力。
二、上開犯罪事實，迭據被告於警詢、偵查及本院審理中坦認不
    諱（見警卷第3 至5 頁、偵查卷第8 、9 頁、本院卷第16、
    31頁），核與告訴人即證人乙○○、甲○○於警詢及本院審
    理中證述之情節相符（見警卷第10至13頁、本院卷第29至30
    頁），並有行竊地點現場照片及現場圖、查獲現場照片、贓
    物認領保管收據在卷可憑（見警卷第28、29、33、34頁、本
    院卷第18、20至23頁），足見被告之自白核與事實相符，堪
    以採信。本案事證明確，被告上開犯行，均堪認定。
二、核被告丙○○所為，均係犯刑法第320 條第1 項之竊盜罪。
    其上開2 罪間，犯意各別，行為互殊，應予分論併罰。又被
    告前於92年間因強盜案件，經本院以92年度訴字第2259號判
    處有期徒刑4 年，經提起上訴後，臺灣高等法院臺中分院以
    93年度上訴字第158 號駁回上訴確定，甫於97年3 月15日縮
    刑執行完畢乙節，有刑案資料查註紀錄表及臺灣高等法院被
    告前案紀錄表各1 件在卷可稽，其受有期徒刑執行完畢後，
    故意再犯本案有期徒刑以上之2 罪，均為累犯，各應依刑法
    第47條第1 項規定，加重其刑。爰審酌被告年輕力壯，不思
    合法正當途徑獲得財富，竟為滿足私慾，竊取他人財物，危
    害社會治安，敗壞社會善良風俗，情節非輕，惟念其犯後坦
    認犯行，態度尚可，且所竊衣物價值非鉅，並已發還告訴人
    ，暨其犯罪動機、目的、手段等一切情狀，分別量處如主文
    所示之刑，並衡以被告之智識、能力及家庭狀況等情（此見
    警卷調查筆錄受詢問人欄即明），諭知如主文所示之易科罰
    金折算標準，並定其應執行刑及易科罰金折算標準，以資儆
    懲。
據上論結，應依刑事訴訟法第284 條之1 、第299 條第1 項前段
，刑法第320 條第1 項、第47條第1 項、第41條第1 項、第51條
第6 款，刑法施行法第1 條之1 第1 項、第2 項前段，判決如主
文。
中    華    民    國    98    年    10    月    30    日
                  刑事第十五庭  法  官  廖純卿
以上正本證明與原本無異。
如不服本判決應於收受判決後10日內向本院提出上訴書狀，並應
敘述具體理由；其未敘述上訴理由者，應於上訴期間屆滿後20日
內向本院補提理由書（均須按他造當事人之人數附繕本）「切勿
逕送上級法院」。
                                書記官  柳寶倫
中    華    民    國    98    年    10    月    30    日
附錄本案論罪科刑法條全文：
中華民國刑法第320條第1項
（普通竊盜罪）
意圖為自己或第三人不法之所有，而竊取他人之動產者，為竊盜
罪，處 5 年以下有期徒刑、拘役或 5 百元以下罰金。


司法院資訊處製作；財團法人民間司法改革基金會備份。
